臺灣高等法院刑事裁定
111年度抗字第782號
抗  告  人  
即  被  告  黃仁傑


上列抗告人因聲請法官迴避案件，不服臺灣臺北地方法院111年
度聲字第634號，中華民國111年5月6日裁定，提起抗告，本院裁
定如下：
    主  文
抗告駁回。                                              
    理  由
一、原裁定意旨略以：
㈠、抗告人即被告甲○○於臺灣臺北地方法院（下稱原審法院）107
    年度訴字第182號案件（下稱本案）係因涉嫌誣告鄭百傅而
    經檢察官提起公訴，與原審法院103年度易字第1186號案件
    （下稱前案）其告訴他人傷害之犯罪事實全然不同，行為態
    樣亦殊，非屬同一案件，縱認承審法官考諸卷證後，對前案
    所持心證不利於聲請人，亦無從推論其本案即有何不能公平
    執行職務之情。蓋法官就不同個案，常因訴訟進行之時空背
    景互異、卷存所得調查事證不同等諸多因素，以致形成不同
    之心證，故本案實體事項之事實認定與法律適用結果為何，
    端視法官於本案訴訟中採證認事職權行使之情形定之，即便
    法官曾審理同一當事人之前案，於客觀上亦不必然對本案形
    成預斷，尚難認依一般通常之人所具有之合理觀點，本於此
    等客觀情事，即足對於該承辦法官能否為公平之裁判產生懷
    疑，無從認定有偏頗之虞。
㈡、抗告人另稱其有於本案聲請鑑定，法官卻自為鑑定，符合刑
    事訴訟法第17條第6款之迴避事由云云。然遍觀本案卷宗，
    並未見承審法官有何自任為鑑定人而實施鑑定之情形。抗告
    人雖主張其有提出鑑定之聲請，惟此項證據方法應否為調查
    乃係承審法官訴訟指揮權責，縱法官未依抗告人所請囑託鑑
    定，亦無從逕認法官即有自為鑑定之情形。
㈢、至抗告人所指本案應停止審判，不應拘提抗告人等節，核均
    屬承審法官訴訟指揮職權，抗告人自應向本案承審法官說明
    ，並由該承審法官依法處理，原審法院自無從予以審究。本
    件聲請為無理由，應予駁回等語。
二、抗告意旨略以：
㈠、抗告人認原裁定係礙於「制度面」導致此案難有可能自己法
    院迴避自己法官，而應由同法院的其餘法庭，偕同幫人民全
    面解決問題。抗告人認為原裁定屬於「暫時駁回」，並不表
    示此案沒有法官迴避及踐行刑事訴訟法第161條檢察官補正
    之必要。
㈡、本案實質問題是起訴抗告人之林逸群檢察官什麼都不講清楚
    ，即傷民起訴，造成人民身心困擾，且未落實刑事訴訟法第
    161條規定，此部分可參考本院109年抗字第486號、最高法
    院110台上大字第427號大法庭裁定。此案實質上是檢察官司
    法霸凌事件，特請抗告裁定書能說明人權的重要、停止訴訟
    的重要、檢察官不能隨便亂起訴人的重要，並請指出檢察官
    的不敬業及停止訴訟程序，為此提起抗告等語。
三、按法官於該管案件有下列情形之一者，應自行迴避不得執行
    職務：六、法官曾為告訴人、告發人、證人或鑑定人者。八
    、法官曾參與前審之裁判者；當事人遇有下列情形之一者，
    得聲請法官迴避：一、法官有前條情形而不自行迴避者，刑
    事訴訟法第17條第6款、8款、第18條第1款分別定有明文。
    又按訴訟上之指揮乃專屬於法院之職權，當事人之主張、聲
    請，在無礙於事實之確認以及法之解釋、適用範圍內，法院
    固得斟酌其請求以為訴訟之進行，但不得以此遽認對當事人
    有利與否，而作為是否有不公平裁判之依據，更不得以此訴
    訟程序之進行與否及其他案件之勝敗結果，即謂有偏頗之虞
    ，而聲請法官迴避（最高法院110年度台抗字第230號裁定意
    旨參照）。
四、經查：
㈠、法官於訴訟上之指揮，乃專屬於法院之職權，當事人之主張
    、聲請，在無礙於事實之確認以及法的解釋適用之範圍下，
    法院固得斟酌其請求以為訴訟之進行，但仍不得以此對當事
    人之有利與否，作為其將有不公平裁判之依據，更不得以此
    訴訟之進行與否，乃謂有偏頗之虞，而聲請法官迴避（最高
    法院79年度台抗字第318號判例意旨參照）。本件抗告人因
    誣告案件，現由原審法院以107年度訴字第182號案件審理中
    一節，有本院被告前案紀錄表在卷可按，並經本院調取該案
    卷宗核關屬實。經審核卷內資料，現原審受理抗告人上開誣
    告案件之法官，並無刑事訴訟法第17條所列各款法官應自行
    迴避而不迴避之情形。原裁定據此駁回抗告人之聲請，經核
    其認事用法並無違誤。
㈡、抗告意旨固指摘原裁定係礙於「制度面」而駁回法官迴避之
    聲請等語。惟原裁定已詳予說明本件並無刑事訴訟法第17條
    第6款、8款所列法官應自行迴避而不迴避情形，抗告人亦未
    提出任何證據證明本案承審法官有何偏頗之虞。抗告人徒憑
    主觀臆測，指摘原裁定不當，顯係對法官執行職務及法院運
    作有所誤解，無從憑採。
㈢、至抗告意旨另舉本院109年度抗字第486號、最高法院110年度
    台上大字第427號大法庭裁定，指稱檢察官於本件濫行起訴
    。惟上開裁定與本件情節不同，自難比附援引，且起訴與否
    乃檢察官之職權行使，法院應予尊重，自不得僅憑抗告人主
    觀上對檢察官行使職權有所不滿，而遽認有何客觀上足疑法
    官不公平審判之事實。至原審法院於本案是否未落實刑事訴
    訟法第161條通知檢察官補正之規定，乃屬本案承審法官訴
    訟指揮職權，尚無從僅以遽認上開誣告案件承審法官執行職
    務有偏頗之虞而有迴避之事由。
五、綜上所述，抗告人前開所指核均係其主觀上對本案偵審過程
    、認事用法不服之理由、及對本案起訴檢察官及另案法官之
    指摘，均無解於上開誣告案件承審法官並無刑事訴訟法第17
    條各款情形之事實。從而，本件抗告人提起本件抗告，為無
    理由，應予駁回。　　
據上論斷，應依刑事訴訟法第412條，裁定如主文。 
中　　華　　民　　國　　111 　年　　6 　　月　　14    日
                  刑事第十九庭  審判長法　官  曾淑華
                                      法　官  許文章
                                      法　官  李殷君
以上正本證明與原本無異。
不得再抗告。
                                      書記官  周彧亘
中　　華　　民　　國　　111 　年　　6 　　月　　14　　日